臺灣高等法院刑事判決　　　　　　　　　　　　　九十一年度交上易字第一○五號
　　上　訴　人　臺灣新竹地方法院檢察署檢察官
　　被　　　告　甲○○
右上訴人因被告公共危險案件，不服臺灣新竹地方法院九十一年度交易字第一號，中
華民國九十一年二月二十日第一審判決（起訴案號：臺灣新竹地方法院檢察署九十年
度偵字第四九七一號），提起上訴，本院判決如左︰
    主  文
上訴駁回。
    理  由
一、公訴意旨略以：被告甲○○明知飲酒駕車將導致注意能力減低、反應能力變慢，
    駕車行駛道路之上隨時有致他人於死傷之危險，猶於民國九十年八月十八日，飲
    酒令自己陷於不能安全駕駛動力交通工具之狀態，駕駛車號ＬＱ－七八三八號自
    小客車，沿新竹縣北埔鄉○○街行駛，於同日下午二時三十分許，行經新竹縣北
    埔鄉○○街與北埔街口時，肇事撞及乙○○所駕駛車號三Ｆ－二五一七號自小客
    車，嗣經警以酒精測定器當場施測結果，被告呼氣之酒精濃度，高達每公升０點
    二四毫克，因認被告涉有刑法第一百八十五條之三之公共危險罪嫌云云。按服用
    酒類，不能安全駕駛動力交通工具而駕駛者，應受刑罰制裁，刑法第一百八十五
    條之三固定有明文，惟該條所稱「不能安全駕駛」，為具體之危險樣態，其否已
    達此之危險程度，自應綜合審究各種客觀存在之情事，尤其係行為人所呈現言行
    舉止之穩定度為斷，要不得以酒精濃度測試結果為唯一之認定標準。本件公訴人
    認被告涉有刑法第一百八十五條之三之公共危險罪嫌，係以被告經警測試其吐氣
    中所含酒精成分為每公升○點二四毫克之酒精濃度測定單、證人乙○○之證述、
    新竹縣警察局舉發違反道路交通管理事件通知單為主要論據。訊據被告雖坦承有
    服用酒類後駕車之行為，惟堅詞否認有不能安全駕駛之情形，辯稱：當日上午十
    時許，在北埔冷泉喝一罐鋁罐裝之台灣啤酒，約下午二時許才開車欲返回新竹，
    開車當時被告之意識很清楚，而且因在塞車，車速大概十幾二十公里，當時被告
    係直行車前進，是對方（指乙○○）車速過快撞到等語。經查：
（一）按駕駛飲酒後其吐氣所含酒精成份超過每公升○、二五毫克，不得駕駛；行車
      速度，依標誌之規定，道路交通安全規則第一百十四條第二款、第九十三條第
  一項前段均定有明文。本件證人乙○○於警訊及原審審理時雖均指稱被告於事
      故發生後有一直喝水之行為等語。惟證人即處理本件事故之員警莊明港於原審
      簡易庭調查時證稱：「．．．．去現場時被告精神狀況還好，表達能力話較多
      一點，行為舉止正常，無酒醉情形，我到現場並無發現被告一直喝水，酒味有
      一點，．．．．」等語（見原審九十年竹東交簡第一一二號卷第十七頁）。或
      縱認被告確有證人乙○○所指之喝水行為，然由證人莊明港之證述顯見被告雖
      有飲酒然未達酒醉之程度，且其神智尚屬清醒，行為舉止正常，可見其飲酒後
      之意識能力及行為控制能力均未受影響，較之常人並無差異。況按酒精濃度呼
      氣已達每公升零點五五毫克時，肇事率為一般正常人之十倍，認已達不能安全
      駕駛之標準，有法務部八十八年五月十八日所發之法八八檢字第○○一六六九
      號函及其所附之八十八年五月十日會議記錄一份在卷足憑。而本件事故發生時
      ，被告經警測試之呼氣酒精濃度測試值為每公升零點二四毫克，有前開酒精濃
      度測定單附卷可稽，是被告顯未達不能安全駕駛之標準，是公訴人於上訴理由
      中陳稱被告飲酒導致注意力減低、反應能力變慢，而導致此車禍云云，顯然失
      據；次查，刑法第一百八十五條之三乃在規範以不能安全行駛而駕駛交通工具
      之行為，至於嗣後有無發生車禍，或其與車禍之發生有無因果關係等情，本屬
      二事。公訴人於上訴意旨另指稱嗣後所致之車禍，究由被告酒後所致或係歸責
      乙○○等情，原審未於理由中說明云云顯有誤解。
（二）另查被告駕駛車號ＬＱ－七八三八號自小客車與證人乙○○所駕駛車號三Ｆ－
      二五一七號自小客車發生撞擊肇事部分，查上開兩車係於新竹縣北埔鄉○○街
      與北埔街口發生車禍，被告所駕駛之上開車輛已駛過該路口之中心點，且被告
      係直行車。而兩車之撞擊情形，係證人乙○○所駕駛之上開車輛左前保險桿撞
      及被告所駕駛車輛之右前門、右前輪及其上之葉子板等情，有附於偵查卷之道
      路交通事故調查報告表一件、相片四紙可按（見偵查卷第七、八、九頁）。應
      認被告係遭證人乙○○所駕駛之車輛所碰撞。據此要難遽認係被告酒後已不能
      安全駕駛所致。從而本件既無從認定被告已達於不能安全駕駛之程度，此外，
      復查尚無其他積極證據足以認定被告確因飲酒致達不能安全駕駛動力交通工具
      之狀況，即屬不能證明被告犯罪。原審為無罪之諭知，核無不合，公訴人上訴
      意旨仍執前詞指摘原判決不當，為無理由，應予駁回。
據上論斷，應依刑事訴訟法第三百六十八條，判決如主文。
本案經檢察官劉斐玲到庭執行職務。
中      華      民      國      九十一    年    五    月      七        日
                              臺灣高等法院刑事第十五庭
                                  審判長法  官  房  阿  生
                                        法  官  雷  元  結
                                        法  官  蔡  光  治
右正本證明與原本無異。
不得上訴。
                                        書記官  王  才  生
中      華      民      國     九十一   年      五      月      九      日
